臺灣板橋地方法院刑事判決　　　　　　　　　　　　九十一年度易字第二二一七號
　　公　訴　人　臺灣板橋地方法院檢察署檢察官
　　被　　　告　甲○○　男　四.
右列被告因違反著作權法案件，經檢察官提起公訴（九十一年度偵字第一二四四二號
），本院判決如左：
    主      文
甲○○共同明知為侵害著作權之物意圖散布而陳列，累犯，處有期徒刑陸月，如易科
罰金，以佰元折算壹日。
扣案如附表所示非法重製之音樂光碟片計貳拾肆片，均沒收。
    事      實
一、甲○○曾因違反著作權法案件，於民國（下同）九十年十二月六日，經本院板橋
    簡易庭以九十年度板簡字第一九○五號刑事簡易判決判處有期徒刑四月，九十一
    年一月六日判決確定，九十一年三月十五日因易科罰金執行完畢。詎其猶不知心
    生警惕，雖明知「世間情」等如附表所示之歌曲均為他人享有著作財產權之錄音
    著作（音樂光碟片片名、歌曲名稱、著作財產權人，均詳如附表所示），亦明知
    綽號「眼鏡」（確實年籍、姓名不詳之成年男子）所持有如附表所示之音樂光碟
    片均係由不詳之人未經前述著作財產權人之授權或同意，而擅自重製而屬侵害著
    作權之物，竟仍與「眼鏡」基於意圖散布而持有並加以陳列之犯意聯絡，於九十
    一年七月七日二十時許起，依「眼鏡」之指示，在臺北縣五股鄉○○路一五七號
    對面空地夜市擺攤陳列前開非法重製之音樂光碟片，欲以每片新臺幣（下同）一
    百元（三片二百元，五片三百元，七片四百元）之價格出售予不特定之人，惟未
    及售出即於同日二十二時三十分許為警當場查獲，並扣得如附表所示非法重製之
    音樂光碟片計二十四片。
二、案經如附表所示之著作財產權人訴由臺北市政府警察局中山分局移送臺灣板橋地
    方法院檢察署檢察官偵查起訴。
    理      由
一、訊據被告甲○○坦承於前揭時地為警查獲，並當場扣得如附表所示之音樂光碟片
    一事，惟矢口否認有違反著作權法之犯行，辯稱：伊係至夜市欲買乾燥花，並未
    擺攤販售非法重製之音樂光碟片云云。
二、經查：
（一）右揭犯罪事實，業據告訴人指訴綦詳，復有扣案如附表所示非法重製而侵害他
      人著作財產權之音樂光碟片共二十四片及著作財產權證明資料（錄音著作物之
      包裝封面、營利事業登記證－見臺北市政府警察局中山分局刑案偵查卷宗〈案
      號：00000000000〉第十二頁、第十三頁、第十五頁至第二十頁、
      第二十八頁至第三十二頁）足資佐證。
（二）雖被告執前詞置辯，然被告於警訊中業已供承：「（你於何時開始販賣盜版音
      樂ＣＤ片？如何販賣？）我是在九十一年七月七日二十時許才至五股工商路夜
      市販賣的，因為有位朋友叫「眼鏡」之人叫我幫忙看雇（顧）販賣的，一片一
      百元台幣，三片二百元，五片三百元，七片四百元台幣。」（見臺北市政府警
      察局中山分局刑案偵查卷宗〈案號：00000000000〉第六頁背面）
      ，嗣於檢察官偵查中其亦供稱：「（九十一年七月七日晚上於五股工商路夜市
      為警查獲販賣盜版ＣＤ？）我是因為「眼鏡」叫我去顧攤子，我是晚上七點多
      到，是去買乾燥花，眼鏡叫我幫他看一下，警察就捉我了。」、「（ＣＤ如何
      賣？）ＣＤ一片售價一百元，攤位上有寫，而且我沒有賣出半片，我是去看一
      下攤子就被捉了。」（見偵卷第五頁背面），核與證人即查獲本案之警員乙○
      ○到庭所證稱：「（本案是否你查獲，經過情形如何？）是，告訴人有先去查
      看發現被告販賣盜版光碟，告訴人打電話通知我，確認地點以後我就過去了，
      本案是在五股工商路一五七號對面空地夜市查獲，我去的時候看到被告有擺攤
      ，被告並和顧客在談，之後就走到車子裡面拿片子出來，我們就過去盤查了，
      只有扣告訴人有著作權的光碟片，在現場我跟被告說這不是什麼大案子，不要
      反抗，要求他去派出所作筆錄供出來源是誰。我是在九點多接到電話，因為還
      要通報，所以十點多才過去抓被告。被告身上有車的鑰匙，他拿鑰匙去開車門
      ，他還跟我說他要發動車子還要接線才有辦法。」（見本院九十一年九月二十
      四日審判筆錄）相符；而按諸一般經驗法則，案發時之供述較少權衡利害得失
      或受他人之干預，比之事後翻異之詞，自較可採，是被告於本院審理中翻異前
      供而為上開辯詞，無非意在圖卸，所辯自無足採信。
二、從而，本案事證已臻明確，被告犯行洵堪認定，自應依法論科。
三、查被告甲○○以著作權法第八十七條第二款之「明知為侵害著作權之物意圖散布
    而陳列」之方法侵害他人之著作權，應依同法第九十三條第三款之罪處斷。被告
    所為意圖散布而持有之低度行為為陳列之高度行為所吸收而不另論罪。雖公訴人
    認被告甲○○係基於意圖營利之概括犯意，於前開時地擺攤，而陳列非法重製之
    如附表所示之音樂光碟片，並「以每片一百元之價格多次出售予不特定之人」而
    牟利，因認被告係以著作權法第八十七條第二款之「明知為侵害著作權之物而意
    圖營利而交付」之方法侵害他人之著作權，應依同法第九十三條第三款之罪處斷
    ；惟被告甲○○於警訊、檢察官偵查及本院審理中均堅決否認有出售而交付非法
    重製之音樂光碟片予不特定之人，而證人即查獲本案之警員乙○○亦到庭證稱並
    未目睹被告出售而交付非法重製之音樂光碟片予他人（見本院九十一年九月二十
    四日審判筆錄），而就此公訴人亦未舉證加以證明，而本院復查無何積極證據足
    認被告確已將他人非法重製之音樂光碟片出售而交付予他人，是公訴人所認即有
    未洽，惟其論罪法條均係著作權法第九十三條第三款，故尚不生變更起訴法條之
    問題，附此敘明。被告所犯前開罪行與綽號「眼鏡」之確實姓名、年籍不詳之成
    年男子間有犯意聯絡及行為分擔，應論以共同正犯。又被告所陳列之音樂光碟片
    中同時包含多首有著作財產權之歌曲，其一意圖散布而陳列之行為自係同時侵害
    多數之著作財產權，且著作權法上開罪名為保護個人財產法益罪名，其罪數應依
    被害法益數決定之，自屬同種之想像競合犯，應依刑法第五十五條之規定從一重
    處斷。查被告甲○○曾因違反著作權法案件，於九十年十二月六日，經本院板橋
    簡易庭以九十年度板簡字第一九○五號刑事簡易判決判處有期徒刑四月，九十一
    年一月六日判決確定，九十一年三月十五日因易科罰金執行完畢，此有臺灣高等
    法院檢察署刑案紀錄簡覆表一份在卷可稽，其於五年內再犯有期徒刑以上本案之
    罪，應依刑法第四十七條之規定論以累犯，並依法加重其刑。爰審酌被告甲○○
    行為之態樣、犯罪之動機、品行、智識程度、犯罪後之態度等一切情狀，量處如
    主文所示之刑，並諭知如易科罰金之折算標準，以資儆懲。
四、扣案如附表所示非法重製之音樂光碟片共二十四片，係被告供本案犯罪所用之物
    ，且足認係被告之共犯「眼鏡」所有之物，爰均依刑法第三十八條第一項第二款
    之規定宣告沒收。
據上論斷，應依刑事訴訟法第二百九十九條第一項前段，著作權法第九十三條第三款
，刑法第十一條前段、第二十八條、第五十五條、第四十七條、第四十一條第一項前
段、第三十八條第一項第二款，罰金罰鍰提高標準條例第二條，判決如主文。
本案經檢察官王正皓到庭執行職務。
中      華      民      國      九十一      年     九     月    三十    日
                                      臺灣板橋地方法院刑事第五庭
                                          法  官  陳  鴻  清
右正本證明與原本無異
如不服本判決，應於收受判決後十日內向本院提起上訴。
                                          書記官  林  蔚  然
中      華      民      國      九十一      年     十     月     三     日
附錄本案論罪科刑法條全文：
著作權法第八十七條：
有左列情形之一者，除本法另有規定外，視為侵害著作權或製版權︰
一﹑以侵害著作人名譽之方法利用其著作者。
二﹑明知為侵害著作權或製版權之物而散布或意圖散布而陳列或持有或意圖營利而交
    付者。
三﹑輸入未經著作財產權人或製版權人授權重製之重製物或製版物者。
四﹑未經著作財產權人同意而輸入著作原件或其重製物者。
五﹑明知係侵害電腦程式著作財產權之重製物而仍作為直接營利之使用者。
著作權法第九十三條：
有左列情形之一者，處二年以下有期徒刑，得併科新台幣十萬元以下罰金︰
一﹑侵害第十五條至第十七條規定之著作人格權者。
二﹑違反第七十條規定者。
三﹑以第八十七條各款方法之一侵害他人之著作權者。
附表：
┌───┬────────┬────┬────────┬────────┐
│編號  │音樂光碟片片名  │  數  量│    歌曲名稱    │  著作財產權人  │
├───┼────────┼────┼────────┼────────┤
│ 一   │台語暢銷雙天后  │    捌片│世間情、海波浪等│全員集合國際多媒│
│      │黃乙玲  江蕙    │        │                │體股份有限公司  │
├───┼────────┼────┼────────┼────────┤
│ 二   │週末狂熱        │    陸片│YOU SET MY HEART│新點子音樂有限公│
│      │      │        │ON FIRE 等      │司              │
├───┼────────┼────┼────────┼────────┤
│ 三   │冬季戀歌        │    肆片│從現在開始  等  │新點子音樂有限公│
│      │                │        │                │司              │
├───┼────────┼────┼────────┼────────┤
│ 四   │搖頭舞曲大集合  │    貳片│TEEN HERO   等  │新點子音樂有限公│
│      │                │        │                │司              │
├───┼────────┼────┼────────┼────────┤
│ 五   │電子大帝國      │    肆片│MONSTER SOUND 等│新點子音樂有限公│
│      │                │        │                │司              │
├───┴────────┴────┴────────┴────────┤
│共計貳拾肆片                                                          │
└───────────────────────────────────┘
